臺灣高等法院民事裁定　　　　　　　　　100年度抗字第120號
抗　告　人　何明諸
抗告人因與相對人綠色生活公寓大廈管理委員會間保全證據事件
，對於中華民國100 年1 月13日臺灣士林地方法院100 年度聲字
第64號所為裁定提起抗告，本院裁定如下：
    主  文
抗告駁回。
抗告訴訟費用由抗告人負擔。
    理  由
一、抗告意旨略以：相對人綠色生活公寓大廈管理委員會於民國
    （下同）99年10月26日晚間8 時召開區分所有權人第一次臨
    時會議，抗告人發現會議前，財務委員余敏嘉雖在會議簽到
    簿簽到，但開會中並不在場，其與所代理大約9 張區分所有
    權人出席委託書之簽到，均應無效，但主席宣稱出席人數依
    公寓大廈管理條例第32條規定，會議成立。且開會中並未投
    票表決，數日卻後公告決議內容。上述會議地點在社區中庭
    ，開會過程有監視器全程錄影，可當證據。抗告人向社區總
    幹事調閱錄影畫面，遭其拒絕。抗告人擬於日後提區分所有
    權人會決議無效訴訟，有使用該監視器錄影作為證據之必要
    ，然該監視器錄影存檔只能保留30日，逾30日會遭覆蓋消失
    ，有時間上之限制與急迫性，故抗告人聲請保全證據，惟原
    審駁回抗告人之聲請，爰提起抗告，請廢棄原裁定等語。
二、按聲請保全證據，依民事訴訟法第370 條第1 項第4 款及第
    2 項之規定，須表明應保全證據之理由，並為釋明；所謂應
    保全證據之理由，係指同法第368 條第1 項所定證據有滅失
    或礙難使用之虞，或經他造同意，或確定事、物之現狀有法
    律上利益並有必要之事實。參照同法第284 條之規定，聲請
    人應提出可使法院相信其主張為真實之得以即時為調查之證
    據予以釋明；否則，其聲請即不應准許（最高法院98年度台
    抗字第753 號裁定意旨參照）。此項規定旨在避免聲請人濫
    用證據保全制度，侵害相對人之隱私權或其他權利，此觀上
    開法條立法理由甚明。
三、經查，本件抗告人聲請保全證據，僅於抗告後提出「綠色生
    活公寓大廈區分所有權人99年第一次臨時會議會議紀錄(3)」
    影本1 頁（見本院卷第7 頁），觀諸該會議紀錄亦僅記載關
    於社區管理之事項，充其量抗告人僅釋明確有抗告意旨所指
    之區分所有權會議存在，惟就所欲聲請保全之監視錄影設備
    、錄影檔案是否存在？有無保存期限？期限為何？等攸關應
    保全證據之理由，則無任何釋明。且抗告人業經原審以未提
    出釋明之證據為由，駁回其保全證據之聲請，其提出本件抗
    告，依然未補正此部分釋明之欠缺，則其保全證據之聲請，
    本即無從准許。原審駁回抗告人之聲請，核無違誤，抗告人
    指摘原裁定不當，求予廢棄改判，為無理由，應予駁回，爰
    裁定如主文。
中    華    民    國   100    年    4     月    29    日
                    民事第十九庭
                        審判長法  官  魏麗娟
                              法  官  吳麗惠
                              法  官  黃明發
正本係照原本作成。
本裁定除以適用法規顯有錯誤為理由外，不得再抗告。如提起再
抗告，應於收受後10日內委任律師為代理人向本院提出再抗告狀
。並繳納再抗告費新台幣１千元。
中    華    民    國   100    年    5     月    3     日
                              書記官  顧哲瑜